# 请教陈版及各位高手：汽车贸易企业返利暂估

提问人：刘峣 时间：2015-12-20 22:59:18
企业为汽车贸易企业，返利形式主要为确定单台整车返利，本月确定返利在次月及以后月份中从企业再次购入车款中扣除，即在次月的发票中以红字将上月返利冲回。 以往年度企业年末对已采购未实现的"返利"未进行暂估，理由是1)整车厂较为强势，返利以其计算为准 2 ）返利计算复杂，企业无能力计算 3 ）返利带回由以后整车购进为必要条件，如进货量不足不能享受相关返利。 本年末企业想对“返利”进行暂估，请教以上三条理由作为企业不应进行暂估的依据是否充分？另如果允许企业进行暂估在报告附注中是否应该作为会计估计变更披露？

回答人：chenyiwei
根据《企业会计准则第 28 号——会计政策、会计估计变更和差错更正》第八条： 企业据以进行估计的基础发生了变化，或者由于取得新信息、积累更多经验以及后来的发展变化，可能需要对会计估计进行修订。会计估计变更的依据应当真实、可靠。 会计估计变更，是指由于资产和负债的当前状况及预期经济利益和义务发生了变化，从而对资产或负债的账面价值或者资产的定期消耗金额进行调整。
上述规定表明：会计估计变更的合理理由应当是：（ 1 ）企业内外部环境因素发生变化（企业据以进行估计的基础发生了变化）；或者（ 2 ）取得新信息、积累更多经验以及后来的发展变化。如果上述这两项中的任何一项均未发生，则作为“会计估计变更”将缺乏合理理由。因此，如果以前年度不暂估返利的这三条理由是合理的，且本年度也没有发生变化，则不应当因此而改变会计估计。

提问人：刘峣 时间：2015-12-20 23:13:24
感谢您热心回复，想再确认下，"返利带回由以后整车购进为必要条件，如进货量不足不能享受相关返利"这条理由是否充分？

回答人：chenyiwei
这取决于能否在资产负债表日根据历史信息和市场趋势合理估计下一年度的进货量。